臺北高等行政法院裁定
111年度救字第35號
聲  請  人  姜榮昇                                      

上列聲請人因對於臺灣臺北地方法院中華民國111年2月21日111 
年度聲再字第7號裁定提起抗告（本院111年度抗字第18號）並聲
請訴訟救助，就訴訟救助部分，本院裁定如下：
    主  文
聲請駁回。
聲請訴訟費用由聲請人負擔。
    理  由
一、按當事人無資力支出訴訟費用者，行政法院應依聲請，以裁
    定准予訴訟救助；聲請人無資力支出訴訟費用之事由應釋明
    之。前項釋明，得由受訴行政法院管轄區域內有資力之人出
    具保證書代之，行政訴訟法第101條前段、第102條第2項、
    第3項分別定有明文。而「行政訴訟法第101條所謂無資力，
    係指窘於生活，且缺乏經濟上之信用者而言。」（最高行政
    法院97年度裁聲字第18號裁定可資參照）申言之，若非取給
    於自己或家族所必須之生活費不能支出訴訟費用，且無籌措
    款項以支出訴訟費用之信用技能，即難謂為無資力支出訴訟
    費用。次按，法院調查聲請人是否無資力支出訴訟費用，專
    就聲請人提出之證據為之，如聲請人未提出證據，或依其提
    出之證據，未能信其無資力支出訴訟費用之主張為真實，即
    應將其聲請駁回。
二、聲請意旨略以：聲請人與相對人臺北市政府警察局間有「交
    通裁決」之訴訟救助等事件，聲請人於臺灣臺北地方法院11
    1年度聲再字第7號裁定（下稱系爭裁定）行政訴訟事件審理
　　時，本應繳交訴訟費用，但聲請人具有中低收入戶證明，且
    由111年度中低收入戶審查結果通知書，可證聲請人只有領
    到生活津貼新臺幣（下同）7,759元，符合社會救助法規定
    之中低收入戶，為該法所稱無資力者。又本件請求精神賠償
    1,000萬元，相對人並未提起異議，故聲請人非顯無勝訴之
    望。為此，依行政訴訟法第102條第1項之規定，聲請准予訴
    訟救助等語。
三、經查，聲請人雖提出臺北市○○區公所核發之111年度中低收
    入戶老人生活津貼資格審查結果通知書影本以資釋明其無資
    力支出訴訟費用，惟中低收入戶標準乃行政主管機關為提供
    社會救助所設立之核定標準，與法院就有無資力支出訴訟費
    用之認定，係屬二事，是僅憑111年度中低收入戶老人生活
    津貼資格審查結果通知書，尚不足以釋明聲請人窘於生活、
    缺乏經濟上信用而無資力支出裁判費之情。聲請人就本件聲
    請並未釋明聲請人缺乏經濟上信用而為無資力之事實，復未
    提出其他任何能即時調查之證據，以釋明其無資力支出訴訟
    費用，本院無從認定其窘於生活且缺乏經濟上之信用，其亦
    未提出本院管轄區域內有資力之人出具保證書以代之，揆諸
    首揭規定及說明，聲請人聲請訴訟救助，無從准許，應予駁
    回，爰裁定如主文。
中　　華　　民　　國　　111 　年　　 3　  月　　31    日
                    臺北高等行政法院第一庭
                              審判長法  官  許瑞助
                                    法  官  林麗真
                                    法  官  林秀圓
上為正本係照原本作成。
不得抗告。
中　　華　　民　　國　　111 　年　　 4　  月　　6     日
                                    書記官  張正清